臺灣高等法院臺中分院刑事判決　　　　　　　　　九十一年度交上易字第七八四號
　　上　訴　人　臺灣彰化地方法院檢察署檢察官
　　上　訴　人
　　即　被　告　丙○○
右上訴人因被告過失傷害案件，不服臺灣彰化地方法院九十年度交易字第二三六號中
華民國九十一年三月十九日第一審判決（起訴案號：臺灣彰化地方法院檢察署九十年
度偵字第四七二二號），提起上訴，本院判決如左：
      主  文
上訴駁回。
      事實及理由
一、本案經本院審理結果，認第一審判決認事用法及量刑均無不當，應予維持，並引
    第一審判決書記載之事實、證據及理由。（如附件）
二、檢察官上訴意旨略以：被告犯後未與告訴人和解，顯無悔過之意，原判決量刑過
    輕等語。被告上訴意旨略以：I由車損狀況可知，被告先行到達事故現場時，告
    訴人未注意左右有無車輛即突然恣意穿越馬路。II由告訴人受傷部位判斷，告訴
    人係未注意左後方之來車，擅自穿過馬路而側面擦撞被告車輛。III以路權研判，
    告訴人並無路權。Ⅳ被告應受信賴保護之適用等語。
三、本院查：
  (一)被告於九十年六月十五日警訊時供稱：「．．有一部輕機車ＴＯＳ─四０七號自
    喜美超市衝出欲橫越彰鹿路至對向車道，我看到後有鳴喇叭、閃大燈，但該部機
    車依然衝出，我見狀剎車不及就與該車發生擦撞．．」「時速六十公里」等語。
    另於檢察官偵查時供稱：其於距離五十公尺時，看到告訴人騎駛機車即閃燈，但
    告訴人仍為橫越馬路等語。顯見被告於肇事前五十公尺即看到告訴人欲橫越馬路
    ，未能減速慢行採取必要措施，以避免車禍發生，應有過失。
  (二)台灣省彰化縣區車輛行車事故鑑定委員會鑑定結果為：I告訴人甲○○駕駛輕機
    車穿越道路不當為肇事主因。II被告駕駛自小客車預見情況未採取適當之安全措
    施，為肇事次因等語，有鑑定意見書附偵查卷可憑。被告於九十年十一月二十八
    日檢察官偵查訊問時，對上開鑑定結果亦表同意。
  (三)告訴人騎駛機車在禁止車輛跨越地點隨意穿越道路，未注意讓來往車輛先行，且
    無路權固為本件肇事主因，然被告既預見告訴人橫越馬路於前，而未採取必要安
    全措施，亦有過失已見前述，是告訴人之肇事責任，僅為被告過失責任輕重之參
    考，而無解其過失責任之成立。
四、綜合上述：I被告確有過失責任。II告訴人應係本件車禍肇事主因。原審因而適
    用刑事訴訟法第二百九十九條第一項前段，道路交通管理處罰條例第八十六條第
    二項，刑法第十一條前段、第二百八十四條第一項前段、第四十一條第一項，罰
    金罰鍰提高標準條例第一條前段、第二條規定，以被告駕駛汽車於快車道，因告
    訴人騎機車擅入快車道而致生事故，依道路交通管理處罰條例第八十六條第二項
    減輕其刑，並審酌被告係偶發初犯，被告之過失程度，告訴人所受傷害、肇事後
    態度等一切情狀，量處拘役五十日，並諭知易科罰金之折算標準，其認事用法核
    無違誤，量刑亦屬允當，檢察官上訴意旨，認量刑過輕，被告上訴否認過失責任
    ，衡諸前開說明，均無理由，應予駁回。
五、被告經合法傳喚，無正當理由而不到庭，爰不待其陳述，逕行判決。
六、據上論斷，應依刑事訴訟法第三百七十三條、第三百六十八條、第三百七十一條
    ，判決如主文。
本案經檢察官乙○○到庭執行職務。
中      華      民      國    九十一   年    六      月      七      日
                                   臺灣高等法院臺中分院刑事第四庭
       審判長法  官  洪  耀  宗
                                               法  官  江  德  千
                                               法  官  劉  登  俊
右正本證明與原本無異。
不得上訴。
                                               書記官  鄧  智  惠
中      華      民      國    九十一     年      六       月     十     日
附件
臺灣彰化地方法院刑事判決                          九十年度交易字第二三六號
    公  訴  人  臺灣彰化地方法院檢察署檢察官
    被      告  丙○○  男  二十四歲（民國○○○年○月○○日生）
                        住台中市○區○○里○○路九二號二樓
                        身分證統一編號：Ｂ一二一二七一五七號
右列被告因過失傷害案件，經檢察官提起公訴（九十年度偵字第四七二二號），本院
判決如左︰
    主      文
丙○○因過失傷害人，處拘役伍拾日，如易科罰金，以參佰元折算壹日。
    事      實
一、丙○○於民國（下同）九十年五月十九日十七時四十分許，駕駛車牌號碼ＮＳ─
    九一二八號自用小客車，沿彰化市○○路西向東行駛，途經該路八十九號前，本
    應注意汽車行駛時，駕駛人應注意車前狀況，隨時採取必要之安全措施，而依當
    時情形，又無不能注意之情事，竟疏於注意，適有甲○○駕駛車牌號碼ＴＯＳ─
    四０七號輕機車，於前址即禁止車輛跨越地點隨意穿越道路，且未注意停讓來往
    車輛先行，丙○○已見該情況仍貿然前行，以致臨近時煞避不及，二車發生擦撞
    ，致甲○○於人車倒地後，受有右脛骨骨折併骨盆骨折等傷害。
二、案經被害人甲○○訴請彰化縣警察局彰化分局報請臺灣彰化地方法院檢察署檢察
    官偵查起訴。
    理      由
一、訊據被告固坦承於前揭時地駕駛前開車輛肇事，致被害人受傷之事實，惟否認有
    右揭犯行，辯稱：伊在雙黃線內線車道駛，被害人從超市○○○○路，伊看到時
    馬上閃避，是伊車子右前保險桿與其擦撞，不是直接撞擊，是在快車道上撞到的
    等詞；經查，被告右揭犯罪事實，業據被害人指訴綦詳，並有彰化縣警察局道路
    交通事故調查報告表、彰化基督教醫院診斷證明書及現場照片等件附卷可稽；按
    汽車行駛時，駕駛人應注意車前狀況，隨時採取必要之安全措施，道路交通安全
    規則第九十四條第三項定有明文，被告駕車自應注意上述道路交通安全規定，而
    依當時情況又無不能注意之情形，竟疏不注意為之，以致肇事，並致告訴人受傷
    ，被告應有過失，本件經送台灣省彰化縣區車輛行車事故鑑定委員會鑑定及台灣
    省車輛行車事故覆議鑑定委員會覆議結果，均持相同看法，益證被告之行為有過
    失，被害人雖為肇事主因，然被告仍應負部分過失責任，又被害人之受傷害，係
    由被告行為所致生，而被告之行為有過失，是被告之過失行為與被害人之受傷，
    自有相當因果關係，被告之犯行堪以認定。
二、核被告所為係犯刑法第二百八十四條第一項前段之罪。本件被告駕駛汽車於快車
    道，因被害人騎機車擅入快車道而致生事故，爰依道路交通管理處罰條例第八十
    六條第二項減輕其刑。爰審酌被告係偶發初犯，被告之過失程度，被害人所受傷
    害、肇事後態度等情，量如主文所示之刑，並諭知易科罰金之折算標準，以示懲
    儆。
三、據上論斷，應依刑事訴訟法第二百九十九條第一項前段，道路交通管理處罰條例
    第八十六條第二項，刑法第十一條前段、第二百八十四條第一項前段、第四十一
    條第一項，罰金罰鍰提高標準條例第一條前段、第二條，判決如主文。
本案經檢察官洪紹文到庭執行職務。
中      華      民      國    九十一    年      三      月十九    日
                                  臺灣彰化地方法院交通法庭
                                      法      官  謝  仁  棠
如不服本判決，應於判決送達後十日內向本院提出上訴狀( 須附繕本 )。
告訴人或被害人對於判決如有不服具備理由請求檢察官上訴者，其上訴期間之計算係
以檢察官收受判決正本之日期為準。
刑法第二百八十四條
因過失傷害人者，處六月以下有期徒刑、拘役或五百元以下罰金。致重傷者，處一年
以下有期徒刑、拘役或五百元以下罰金。
從事業務之人，因業務之過失傷害人者，處一年以下有期徒刑、拘役或一千元以下罰
金。致重傷者，處三年以下有期徒刑、拘役或二千元以下罰金。
